sv: Pluotsort: Bella Jewel; Dapple Dandy; Emerald Drop; Flavor Grenade; Flavor King; Flavor Queen; Geo Pride; Honey Punch; Splash; Övrigt
hr-HR: Sorta plumcota: Bella Jewel; Dapple Dandy; Emerald Drop; Flavor Grenade; Flavor King; Flavor Queen; Geo Pride; Honey Punch; Splash; Ostalo
pt-PT: Variedade de ameixa: Bella Jewel; Dapple Dandy; Emerald Drop; Flavor Grenade; Flavor King; Flavor Queen; Geo Pride; Honey Punch; Splash; Outra
de: Auswahl an Plumcots: Bella Jewel; Dapple Dandy; Emerald Drop; Flavor Grenade; Flavor King; Flavor Queen; Geo Pride; Honey Punch; Splash; Sonstige
lt-LT: Pluotų veislė: Bella Jewel; Dapple Dandy; Emerald Drop; Flavor Grenade; Flavor King; Flavor Queen; Geo Pride; Honey Punch; Splash; Kita
it: Varietà di plumcot: Bella Jewel; Dapple Dandy; Emerald Drop; Flavor Grenade; Flavor King; Flavor Queen; Geo Pride; Honey Punch; Splash; Altro
pt-BR: Plumcot, variedade: Bella Jewel; Dapple Dandy; Emerald Drop; Flavor Grenade; Flavor King; Flavor Queen; Geo Pride; Honey Punch; Splash; Outro
ko: 살구자두 품종: 벨라 주얼; 대플 댄디; 에메랄드 드롭; 플레이버 그레네이드; 플레이버 킹; 플레이버 퀸; 지오 프라이드; 허니 펀치; 스플래시; 기타
tr: Plumcot çeşidi: Bella Jewel; Dapple Dandy; Emerald Drop; Flavor Grenade; Flavor King; Flavor Queen; Geo Pride; Honey Punch; Splash; Diğer
th: พันธุ์พลัมคอต: เบลลาจิวเวล; แดปเปิลแดนดี้; เอมเมอรัลด์ดรอป; เฟลเวอร์เกรเนด; เฟลเวอร์คิง; เฟลเวอร์ควีน; จีโอไพรด์; ฮันนี่พันช์; สแปลช; อื่นๆ
fr: Variété de plumcot: Bella Jewel; Dapple Dandy; Emerald Drop; Flavor Grenade; Flavor King; Flavor Queen; Geo Pride; Honey Punch; Splash; Autre
ro-RO: Soiul de hibrid prună-caisă: Bella Jewel; Dapple Dandy; Emerald Drop; Flavor Grenade; Flavor King; Flavor Queen; Geo Pride; Honey Punch; Splash; Altele
bg-BG: Сорт плумкот: Бела джуъл; Дапъл денди; Емералд дроп; Флейвър гренейд; Флейвър кинг; Флейвър куин; Джио прайд; Хъни пънч; Сплаш; Други
zh-TW: 李杏品種: 貝拉寶石; 斑駁丹迪; 翡翠水滴; 風味手榴彈; 風味之王; 風味女王; 喬之驕傲; 蜂蜜潘趣; 水花; 其他
ru: Сорт плумкота: Белла Джуэл; Даппл Данди; Эмеральд Дроп; Флейвор Гренейд; Флейвор Кинг; Флейвор Квин; Гео Прайд; Хани Панч; Сплэш; Другое
sk-SK: Odroda sliviek: Bella Jewel; Dapple Dandy; Emerald Drop; Flavor Grenade; Flavor King; Flavor Queen; Geo Pride; Honey Punch; Splash; Iné
pl: Odmiana śliwomoreli: Bella Jewel; Dapple Dandy; Emerald Drop; Flavor Grenade; Flavor King; Flavor Queen; Geo Pride; Honey Punch; Splash; Inne
da: Plumcotvariant: Bella Jewel; Dapple Dandy; Emerald Drop; Flavor Grenade; Flavor King; Flavor Queen; Geo Pride; Honey Punch; Splash; Andet
nb: Plumcot-variant: Bella Jewel; Dapple Dandy; Emerald Drop; Flavor Grenade; Flavor King; Flavor Queen; Geo Pride; Honey Punch; Splash; Annet
el: Ποικιλία πλουμκότ: Bella Jewel; Dapple Dandy; Emerald Drop; Flavor Grenade; Flavor King; Flavor Queen; Geo Pride; Honey Punch; Splash; Άλλο
hu: Kajszilva fajta: Bella Jewel; Dapple Dandy; Emerald Drop; Flavor Grenade; Flavor King; Flavor Queen; Geo Pride; Honey Punch; Splash; Egyéb
ja: プラムコットの種類: ベラジュエル; ダップルダンディ; エメラルドドロップ; フレーバーグレネード; フレーバーキング; フレーバークイーン; ジオプライド; ハニーパンチ; スプラッシュ; その他
nl: Type pruim-abrikoos: Bella Jewel; Dapple Dandy; Emerald Drop; Flavor Grenade; Flavor King; Flavor Queen; Geo Pride; Honey Punch; Splash; Overig
sl-SI: Sorta plumcota (hibrida slive in marelice): Bella Jewel; Dapple Dandy; Emerald Drop; Flavor Grenade; Flavor King; Flavor Queen; Geo Pride; Honey Punch; Splash; Drugo
cs: Odrůda švestkomeruňky: Bella Jewel; Dapple Dandy; Emerald Drop; Flavor Grenade; Flavor King; Flavor Queen; Geo Pride; Honey Punch; Splash; Jiné
zh-CN: 杏李品种: 贝拉宝石; 斑点花花公子; 翡翠滴; 风味手雷; 味王; 味后; 乔之骄傲; 甜蜜潘趣; 飞溅; 其他
vi: Giống quả plumcot: Bella Jewel; Dapple Dandy; Emerald Drop; Flavor Grenade; Flavor King; Flavor Queen; Geo Pride; Honey Punch; Splash; Khác
es: Variedad de ciruelo-damasco: Bella Jewel; Dapple Dandy; Emerald Drop; Flavor Grenade; Flavor King; Flavor Queen; Geo Pride; Honey Punch; Splash; Otro
en: Plumcot variety: Bella Jewel; Dapple Dandy; Emerald Drop; Flavor Grenade; Flavor King; Flavor Queen; Geo Pride; Honey Punch; Splash; Other
fi: Luumukoosilajike: Bella Jewel; Dapple Dandy; Emerald Drop; Flavor Grenade; Flavor King; Flavor Queen; Geo Pride; Honey Punch; Splash; Muu